【裁判字號】    98,訴,1368
【裁判日期】    981209
【裁判案由】    違反槍砲彈藥刀械管制條例
【裁判全文】
臺灣臺南地方法院刑事判決              98年度訴字第1368號
公  訴  人  臺灣臺南地方法院檢察署檢察官
被      告  甲○○
指定辯護人  本院公設辯護人乙○○
上列被告因違反槍砲彈藥刀械管制條例案件，經檢察官提起公訴
（98年度偵字第12112號），本院判決如下：
    主  文
甲○○未經許可，持有可發射子彈具有殺傷力之空氣槍，處有期
徒刑壹年拾月，併科罰金新台幣伍萬元，罰金如易服勞役，以新
台幣壹仟元折算壹日。緩刑肆年，緩刑期間付保護管束。扣案具
有殺傷力之空氣槍壹支（槍枝管制編號：0000000000
號）、金屬彈丸壹包均沒收。
    事  實
一、甲○○明知可發射子彈具有殺傷力之槍枝，為政府明令列管
    之管制物品，非經中央主管機關許可，不得持有，竟基於持
    有槍枝之犯意，於民國96年3月間某日，在雅虎奇摩拍賣網
    站，向使用不詳帳號之姓名年籍不詳之成年男子，以新臺幣
    13500元之價格，購得可發射金屬彈丸且具有殺傷力之LB19
    型空氣槍1支（槍支管制編號:0000000000號，下稱系爭空氣
    槍）後，未經許可，將系爭空氣槍藏置在臺南縣永康市○○
    街183巷25號住處，嗣苗栗縣警察局竹南分局警員於98年6月
    22日持台灣苗栗地方法院核發之搜索票搜索被告上開住處，
    扣得系爭空氣槍1支、金屬彈丸1包，始知悉上情。
二、案經苗栗縣警察局竹南分局報告台灣苗栗地方法院檢察署呈
    請台灣高等法院檢察署檢察長令轉臺灣臺南地方法院檢察署
    檢察官偵查起訴。
    理  由
一、證據能力之有無：
    本件公訴人所提出之證據資料及方法、被告所提出之被告名
    片、離職證明書、行政院勞工委員會職業訓練局永康就業服
    務站之認定收執聯、戶口名簿、財團法人奇美醫院診斷證明
    書、台南縣善化高中劃撥款項明細、國立台南高級工業職業
    學校學雜費繳費單各1份，業經本院於98年11月25日公開審
    理之始，經當庭宣示具有證據能力並載明於審判筆錄（見院
    卷頁36）。
二、實體事項：
  (一)訊據被告甲○○固不否認伊自96年3月間某日起至98年6月22
    日止，未經許可，持有可發射金屬彈丸且具有殺傷力之系爭
    空氣槍1支，惟辯稱伊不知道有殺傷力云云。
  (二)經查：
    1.被告於上開時、地，購買可發射金屬彈丸且具殺傷力之系
      爭空氣槍1支，並自96年3月間某日起至98年6月22日止，
      未經許可而持有，業經被告供述在卷，並有台灣苗栗地方
      法院搜索票、扣押物品目錄表各1份、扣案之系爭空氣槍1
      支、金屬彈丸1包在卷可參，此外，該系爭空氣槍經苗栗
      縣警察局以壓縮彈簧帶動活塞壓縮氣體之方式射擊4.5mm
      鋼珠彈測試之結果，該系爭空氣槍不僅可發射彈丸，且可
      完全貫穿監測板（鋁板），單位面積動能已超過16焦耳/
      平方公分，有該局氣體動力式槍枝（空氣槍）動能初篩報
      告表1份暨照片4張可資佐證，另該系爭空氣槍及金屬彈丸
      經送桃園縣政府警察局以檢視法、性能檢驗法及動能測試
      法鑑驗，認該系爭空氣槍係氣體動力式槍枝，以壓縮彈簧
      帶動活塞壓縮氣體為發射動力，可發射直徑4.5mm之金屬
      彈丸，槍長約108cm、高約25cm，內襯金屬管，並以扣案
      之金屬彈丸（直徑約4.5mm、重量約0.37g）測試3次，第1
      顆彈丸動能達6.54焦耳，單位面積達41.48焦耳/平方公分
      ，第2顆彈丸動能達6.54焦耳，單位面積達41.48焦耳/平
      方公分，第3顆彈丸動能達6.33焦耳，單位面積達40.17焦
      耳/平方公分，已足以穿入人體皮肉層，而認具殺傷力，
      有該局槍彈鑑定書1份在卷可資佐證，足認該系爭空氣槍1
      支確係具有殺傷力無疑，是此部分之事實堪以認定。
    2.被告雖辯稱伊持有系爭空氣槍時，不知道有殺傷力云云。
      惟查，被告於本院審理時供稱：「（剛剛所提示之槍枝是
      你買來的嗎?）是」、「（買來之後，曾經有拿出去過試
      射嗎?）沒有，只有在家打紙靶而已」、「（在家裡用什
      麼子彈打?）用扣案之金屬彈丸」、「（打了幾顆?）約幾
      十顆有」、「（紙靶有多厚?）就是包裝的瓦楞紙，我用
      空盒子打」、「（試射結果?）可以打穿紙板，所以兩面
      紙板都可以穿透」、「（在多遠的距離試射?）約有六、
      七米般的距離」等語（見院卷頁37至38）。依被告上開供
      述可知，其持有空氣槍期間，曾以金屬彈丸試射約六、七
      米距離之包裝用瓦楞紙，試射之結果可穿過兩面紙板，足
      見系爭空氣槍威力之強大與一般純賞玩用之玩具手槍差異
      甚大，然被告明知此差異情形，仍未經許可而持有該槍支
      ，故被告辯稱其不知系爭空氣槍有殺傷力云云，洵不足採
      。
    3.綜上所述，本件事證明確，被告犯行堪以認定，應依法論
      科。
三、論罪科刑：
  (一)核被告所為，係犯槍砲彈藥刀械管制條例第8條第4項之未經
    許可，持有可發射子彈且具殺傷力之空氣槍罪。
  (二)本件被告持有空氣槍純為興趣，目的在於收藏、把玩，並未
    持之從事任何不法行為，業據被告供述在卷，且無證據足認
    被告曾持開空氣槍犯案，造成他人生命、身體受創之結果，
    況被告無前科紀錄，有台灣高等法院被告前案紀錄表1份在
    卷可參，且處於失業而需要請領失業給付之狀態，亦須與妻
    子共同扶養就讀臺南縣善化高中及國立台南高級工業職業學
    校之二子，有被告提出之被告名片、離職證明書、行政院勞
    工委員會職業訓練局永康就業服務站之認定收執聯、戶口名
    簿、財團法人奇美醫院診斷證明書、台南縣善化高中劃撥款
    項明細、國立台南高級工業職業學校學雜費繳費單各1份在
    卷可資佐證，是本院審酌被告未經許可持有空氣槍之舉，雖
    屬於法有違，自應接受刑事懲罰，然考量前開情事，認非無
    顯可憫恕之情狀，逕以量處本罪法定最低刑仍有法重情輕之
    憾，爰依刑法第59條之規定，酌減其刑。
  (三)爰審酌被告之犯罪動機、目的、手段、對社會及人身安全威
    脅之程度，犯後始終坦承持有空氣槍犯行之態度，量處如主
    文所示之刑，並就罰金部分，諭知易如服勞役之折算標準，
    以示懲儆。另被告前未曾受有期徒刑以上刑之宣告，有台灣
    高等法院被告前案紀錄表1份在卷可憑，經此起訴審判之刑
    事程序，應知所警惕，信無再犯之虞，本院因認所宣告之刑
    以暫不執行為適當，併諭知緩刑4年，以勵自新。復為使被
    告於緩刑期內受充分之教化與輔導，預防其再度犯罪，而確
    實達成緩刑之目的，並宣告於緩刑期內併付保護管束。
  (四)扣案之系爭空氣槍1支為違禁物，應依刑法第38條第1項第1
    款之規定沒收之；扣案之金屬彈丸1包雖非違禁物，然均屬
    被告所有，且供被告持有系爭空氣槍所用之物，爰依刑法第
    38條第1項第2款之規定沒收之。
據上論斷，應依刑事訴訟法第299條第1項前段，槍砲彈藥刀械管
制條例第8條第4項，刑法第11條前段、第59條、第42條第3項、
第74條第1項第1款、第93條第1項、第38條第1項第1款、第2款，
判決如主文。
本案經檢察官丙○○到庭執行職務。
中    華    民    國    98    年    12    月    9     日
                刑事第二庭  審判長 法  官  蘇義洲
                                   法  官  童來好
                                   法  官  黃瑪玲
以上正本證明與原本無異。
如不服本判決，應於本判決送達後10日內，向本院提出上訴書狀
，並應敘述具體理由。如未敘述上訴理由者，應於上訴期間屆滿
後20日內向本院補提理由書狀（均須按他造當事人之人數附繕本
）「切勿逕送上級法院」。
                                   書記官  黃玉秀
中    華    民    國    98    年    12    月    9     日
附錄法條：
槍砲彈藥刀械管制條例第八條第四項
未經許可，持有、寄藏或意圖販賣而陳列第一項所列槍枝者，處
三年以上十年以下有期徒刑，併科新臺幣七百萬元以下罰金。
槍砲彈藥刀械管制條例第十二條第四項
未經許可，持有、寄藏或意圖販賣而陳列子彈者，處五年以下有
期徒刑，併科新台幣三百萬元以下罰金。


司法院資訊處製作；財團法人民間司法改革基金會備份。
